# 求教陈老师：关于会员费收入确认的问题？

提问人：幽灵天皇 时间：2017-03-01 10:32:19
根据准则，申请入会或加入会员，只允许取得会籍，所有其他服务或商品都要另行收费的，在取得该会员费时确认收入。申请入会或加入会员后，会员在会员期内不再付费就可得到各种服务或商品，或者以低于非会员的价格销售商品或提供服务的，该会员费应在整个受益期内分期确认收入。 请教陈老师和各位朋友：那类似高尔夫球会员，缴纳会员费后，每一局能享受非会员 5 折的折扣购买保龄球局；又或者有些书店或商场，支付会员费后，所有商品能终身享受非会员8-9折折扣购买商品； 这种情况下，收取会员费后能享受到低于非会员价格购买商品或提供服务，那我会员费根据准则需要在受益期内分期确认，但这个收益期该怎么确认呢？有没有朋友做到过这类会员费收入审计的给提供个参考建议

回答人：chenyiwei
需要根据历史经验或同行业经验等，测算持卡人通常会接受这些后续服务的年限，作为确定摊销年限的依据。刚开始时没有历史数据或同行业数据可参考时，可按照本企业的预计经营年限摊销，后续每年末对会计估计进行复核和调整。

提问人：叶子 615214 时间：2017-12-06 19:19:32
陈老师，如果说企业只为支付了会费的会员提供服务，并且服务均需单独收费，这样是否符合一次性确认收入的原则呢？ 企业只为会员提供服务的这种限制是否构成一种特殊的服务导致需要在受益期限内分摊呢？

回答人：chenyiwei
原准则下对此问题不明确；新修订的收入准则已经明确应在服务期限内摊销，不再一次性确认收入。

提问人：zengfengxia 时间：2017-12-08 10:23:02
修订后准则是基于履约义务的履行确认收入的，在企业为客户履行履约义务前不确认收入。不可返还的预付费如果与后续提供的履约义务相关，就在履约义务提供时确认收入（特定的履约义务可能是在某一时点履行也可能是在某一时期内履行），如果不相关（您说的会员费和后续服务可能是不相关的），就表明会员费是对会员在整个会员期间履约义务的预付款，需要在会员期间分摊至各可明确认定的履约义务，在履约义务实际履行时确认收入。个人理解，请陈版指正。

回答人：chenyiwei
可以这样理解。